# 请教陈版主及大家关于saas企业 2017 年 6 月新准则下收入时点的确认

提问人：lzjalzy 时间：2017-11-19 19:03:46
请教陈版主和大家：saas类型的企业收入确认问题，比如每年收取 12 万元的使用费（允许登陆软件企业的saas平台使用saas提供的各种功能） 12 个月后如果使用需要继续交费。根据新的收入确认准则，是按月分摊还是一次性作为收入？致同研究之ifrs7信息传输、软件和信息技术服务业等知识产权许可的企业将需要确定其提供的权利是知识产权的使用权还是访问权。当提供知识产权的使用权时(其在某一时点转移)，使用权转移给客户时确认收入。提供知识产权访问权的许可则是在一段时间内满足履约义务，因此，收入应在一段时间内确认。不太理解所说意思，那我这种情况是使用权还是访问权呢？软件行业：确认时点变化。微软公司（Microsoft）从2017 年 7 月 1 日起提前采用了收入确认新准则并报告新准则带来的最大影响涉及软件许可收入。对于Windows 10而言，微软公司将主要在收费和交付时确认收入，而不是在相关设备的使用寿命期内。 根据新准则的要求，如果许可证事关某个实体知识产权的使用权利，且在许可证的授予时点，该项知识产权已经存在，那么，相关方面应按时点确认收入。请问这句话放在saas企业中分别对应的是什么该如何理解呢？

回答人：chenyiwei
用户不能直接在其本地机器上使用，需登录到公司的平台方可使用的，由于公司负有保证平台稳定安全运行的合同义务，所以属于在一段时间内履行。